臺灣高雄地方法院刑事判決           100年度審訴字第1810號
公  訴  人  臺灣高雄地方法院檢察署檢察官
被      告  洪清隆
上列被告因違反毒品危害防制條例案件，經檢察官提起公訴（
100 年度偵緝字第92號），本院合議庭裁定由受命法官獨任行簡
式審判程序，判決如下：
    主  文
洪清隆持有第一級毒品純質淨重十公克以上，處有期徒刑壹年陸
月，扣案如附表一所示之海洛因捌包（含包裝袋捌只）、如附表
二所示之甲基安非他命拾壹包（含包裝袋拾壹只），均沒收銷燬
之。
    事實及理由
一、犯罪事實：
    洪清隆明知海洛因、甲基安非他命分別係屬毒品危害防制條
    例第2 條第2 項第1 款、第2 款所列之第一級、第二級毒品
    ，不得非法持有，竟仍基於持有第一級海洛因、第二級毒品
    甲基安非他命之犯意，於民國99年6 月20日之某時，在高雄
    市小港醫院後面華山街之某處，向姓名年籍不詳綽號「大目
    仔」之成年男子，以新臺幣8 至10萬元之代價，購入數量不
    詳、純質淨重10公克以上之第一級毒品海洛因及純質淨重20
    公克以上之第二級毒品甲基安非他命而持有之，欲供己施用
    。嗣警於99年7 月1 日8 時40分許，持搜索票進入洪清隆位
    在高雄市小港區○○○○街117 號住處內搜索，當場扣得其持
    有施用所剩之如附表一所示之海洛因8 包（純質淨重合計已
    逾24.90 公克，各包淨重詳如附表所示，含包裝袋8 只）、
    如附表二所示之甲基安非他命11包（純質淨重合計為22.616
    公克，各包淨重詳如附表所示，含包裝袋11只），始悉上情
    。
二、程序部分：
    本件被告洪清隆所犯係死刑、無期徒刑、最輕本刑為3 年以
    上有期徒刑以外之罪，其於準備程序中就被訴事實為有罪之
    陳述，經法官告知簡式審判程序之旨，並聽取公訴人、被告
    之意見後，本院合議庭認為適宜而裁定由受命法官獨任進行
    簡式審判程序；又本件之證據調查，依刑事訴訟法第273 條
    之2 規定，不受同法第159 條第1 項、第161 條之2 、第
    161 條之3 、第163 條之1 及第164 條至第170 條規定之限
    制，均合先敘明。
三、上揭事實，業據被告坦承不諱，核與證人洪信充於警詢及偵
    訊證述之情節相符，並有高雄縣政府（現改制為高雄市政府
    ）警察局林園分局搜索、扣押筆錄、扣押物品目錄表、扣案
    物照片、法務部調查局濫用藥物實驗室99年9 月6 日調科壹
    字第09 923019810號鑑定書1 紙、正修科技大學超微量研究
    科技中心100 年7 月8 日檢驗報告共11紙等證據在卷可稽，
    足認被告前開任意性之自白與事實相符，得作為被告有罪之
    證據。從而，本件事證明確，被告犯行堪以認定，應依法論
    科。
四、論罪：
    海洛因、甲基安非他命分別為毒品危害防制條例第2 條第2
    項第1 款、第2 款規定之第一級、第二級毒品，不得非法持
    有；又被告非法持有海洛因部分，因其施用後所持有之海洛
    因，其中附表一編號2 所示之6 包海洛因，純質淨重合計達
    24.90 公克，有前開法務部調查局濫用藥物實驗室鑑定書可
    憑，已逾毒品危害防制條例第11條第3 項之法定數量純質淨
    重10公克以上，其非法持有甲基安非他命部分，因其施用後
    所持有之甲基安非他命，純質淨重合計達22.616公克，有上
    開正修科技大學超微量研究科技中心檢驗報告可考，是核被
    告洪清隆所為，係犯毒品危害防制條例第11條第3 項持有第
    一級毒品純質淨重10公克以上罪、第11條第4 項之持有第二
    級毒品純質淨重20公克以上罪。起訴法條雖未引用毒品危害
    防制條例第11條第4 項之條文，惟於起訴書犯罪事實欄已明
    確記載被告持有上開第二級毒品甲基安非他命11包之事實，
    本院於100 年7 月28日審理程序時亦已當庭補充告知被告另
    涉犯毒品危害防制條例第11條第4 項之罪名，已無礙被告防
    禦權行使，本院自得予以審理，併此敘明。再被告係於同時
    、地向綽號「大目仔」之成年男子購入上開海洛因、甲基安
    非他命毒品而持有之，係一行為觸犯數罪名，為想像競合犯
    ，應從一重依毒品危害防制條例第11條第3 項持有第一級毒
    品純質淨重10公克以上罪處斷。
五、科刑：
（一）爰審酌被告無視毒品對於自身健康之戕害，及政府查緝毒
      品犯罪之決心與政策，猶未經許可，為施用而貿然向他人
      購入扣案之第一級毒品及第二級毒品而持有之，危害社會
      治安甚鉅，且持有之毒品數量非微，其持有扣案為數甚鉅
      之毒品，對國家、社會治安具有潛在危險及影響，行為實
      有不該；惟念其犯後坦承犯行，態度尚可，並考量其持有
      毒品之動機，乃欲供自身施用，反社會性之程度較低，及
      其犯罪智識程度、家庭經濟狀況等一切情狀，量處如主文
      所示之刑，以資懲儆。
（二）扣案如附表一所示之白色粉末8 包，經送驗後，均係為第
      一級毒品海洛因，而扣案如附表二所示之白色晶體11包，
      經鑑定後，確屬第二級毒品甲基安非他命，此分別有前開
      法務部調查局濫用藥物實驗室鑑定書、正修科技大學超微
      量研究科技中心檢驗報告在卷可稽，而裝盛該毒品之包裝
      袋共19只，其中亦含有無法析離之第一級毒品海洛因（8
      只）或第二級毒品甲基安非他命（11只），均視同毒品，
      一併依毒品危害防制條例第18條第1 項前段規定諭知沒收
      銷燬；至鑑驗耗用之毒品既已滅失，則無庸再予宣告沒收
      銷燬，附此敘明。
據上論斷，應依刑事訴訟法第273 條之1 第1 項、第284 條之1
、第299 條第1 項前段，毒品危害防制條例第11條第3 項、第4
項、第18條第1 項前段，刑法第11條、第55條，判決如主文。
本案經檢察官李英霆到庭執行職務。
中    華    民    國   100    年    8     月    11    日
                  刑事第十庭    法  官  王靖茹
以上正本證明與原本無異。
如不服本判決應於收受判決後10日內向本院提出上訴書狀，並應
敘述具體理由。其未敘述上訴理由者，應於上訴期間屆滿後20日
內向本院補提理由書(均須按他造當事人之人數附繕本)「切勿逕
送上級法院」。
中    華    民    國   100    年    8     月    11    日
                                書記官  楊明月
附表一：
  1.海洛因2 包（合計淨重0.42公克，含包裝袋2 只）。
  2.海洛因6 包（合計淨重30.9公克，純度80.3％，純質淨重
    24.9公克，含包裝袋6 只）。
附表二：
  1.甲基安非他命1 包（純質淨重1.140 公克，驗前淨重1.152
    公克，驗後淨重1.127 公克，含包裝袋1 只）。
  2.甲基安非他命1 包（純質淨重0.455 公克，驗前淨重0.460
    公克，驗後淨重0.445 公克，含包裝袋1 只）。
  3.甲基安非他命1 包（純質淨重9.024 公克，驗前淨重9.116
    公克，驗後淨重9.101 公克，含包裝袋1 只）。
  4.甲基安非他命1 包（純質淨重1.595 公克，驗前淨重1.612
    公克，驗後淨重1.597 公克，含包裝袋1 只）。
  5.甲基安非他命1 包（純質淨重1.583 公克，驗前淨重1.599
    公克，驗後淨重1.584 公克，含包裝袋1 只）。
  6.甲基安非他命1 包（純質淨重1.468 公克，驗前淨重1.579
    公克，驗後淨重1.564 公克，含包裝袋1 只）。
  7.甲基安非他命1 包（純質淨重1.468 公克，驗前淨重1.579
    公克，驗後淨重1.564 公克，含包裝袋1 只）。
  8.甲基安非他命1 包（純質淨重1.497 公克，驗前淨重1.593
    公克，驗後淨重1.578 公克，含包裝袋1 只）。
  9.甲基安非他命1 包（純質淨重1.467 公克，驗前淨重1.578
    公克，驗後淨重1.563 公克，含包裝袋1 只）。
 10.甲基安非他命1 包（純質淨重1.415 公克，驗前淨重1.591
    公克，驗後淨重1.576 公克，含包裝袋1 只）。
 11.甲基安非他命1 包（純質淨重1.504 公克，驗前淨重1.584
    公克，驗後淨重1.569 公克，含包裝袋1 只）。
附錄本案論罪科刑法條：
〈毒品危害防制條例第11條〉
持有第一級毒品者，處3 年以下有期徒刑、拘役或新臺幣5 萬元
以下罰金。
持有第二級毒品者，處2 年以下有期徒刑、拘役或新臺幣3 萬元
以下罰金。
持有第一級毒品純質淨重十公克以上者，處1 年以上7 年以下有
期徒刑，得併科新臺幣1 百萬元以下罰金。
持有第二級毒品純質淨重二十公克以上者，處6 月以上5 年以下
有期徒刑，得併科新臺幣70萬元以下罰金。
持有第三級毒品純質淨重二十公克以上者，處3 年以下有期徒刑
，得併科新臺幣30萬元以下罰金。
持有第四級毒品純質淨重二十公克以上者，處1 年以下有期徒刑
，得併科新臺幣10萬元以下罰金。
持有專供製造或施用第一級、第二級毒品之器具者，處1 年以下
有期徒刑、拘役或新臺幣1 萬元以下罰金。